臺灣基隆地方法院民事判決　　　　　　　　96年度訴字第43號
原　　　告　丙○○
兼　訴　訟
代　理　人　乙○○
原　　　告　丁○○
被　　　告　甲○○
上列當事人間因原告提起附帶民事訴訟，請求侵權行為損害賠償
事件，經本院刑事庭裁定移來（95年度交附民字第62號），本院
於96年3月9日言詞辯論終結，判決如下：
    主  文
被告應給付原告丙○○新臺幣壹佰貳拾伍萬元，及自九十五年十
二月十五日起至清償日止按週年百分之五計算之利息。
被告應給付原告乙○○新臺幣貳佰肆拾玖萬玖仟柒佰陸拾柒元，
及自九十五年十二月十五日起至清償日止按週年百分之五計算之
利息。
被告應給付原告丁○○新臺幣壹佰貳拾伍萬元，及自九十五年十
二月十五日起至清償日止按週年百分之五計算之利息。
訴訟費用由被告負擔。
本判決得假執行。
    事實及理由
一、原告起訴主張：被告於民國95年6月6日中午，駕駛車牌號碼
    IE-8636號自小客車，搭載其母張阿春，基隆市○○區○○
    街67之2號住所出發，沿信義路路左側車道（該處為單向道
    ，共有三車道，道路左側邊線外則為路邊收費停車格）往市
    區方向行駛，欲載其母至行政院衛生署基隆醫院就醫，其於
    當日中午12時30分許，行信義路57號前，其原應注意汽車行
    駛時，駕駛人應注意車前狀況，隨時採取必要安全措施，又
    除準備停車或臨時停車外，不得駛出路面邊線，依當時情形
    並無不能注意之情事，竟疏於注意，將上開車輛之左側車身
    駛出道路左側路面邊線外而撞及正在左側邊線外執行停車收
    費登記之江素真，使江素真受有顱內出血之傷害，經路人報
    警將伊送財團法人長庚紀念醫院基隆分院急救，延至同月10
    日晚上11時15分仍因顱內重創不治死亡。原告分別為被害人
    之子女（丁○○、丙○○）、配偶（乙○○），因上開事實
    受有財產上損害及非財產上損害，分別合計如主文第1項至
    第3項之金額，為此依民法第184條第1項、第187條第1項、
    第192條第1項、第194條，請求被告分別如主文第1項至第3
    項之金額，及自起訴狀繕本送達之翌日（即95年12月15日）
    起至清償日止，按週年百分之5計算之利息。
二、被告對原告主張其侵權行為之事實不爭執，並對原告訴訟上
    之請求為認諾。
三、按當事人於言詞辯論時為訴訟標的之捨棄或認諾者，應本於
    其捨棄或認諾為該當事人敗訴之判決，民事訴訟法第384條
    定有明文。本件被告已於言詞辯論時為訴訟標的之認諾，復
    無認諾無效之事由，自應本於其認諾為該被告當事人敗訴之
    判決，故依原告請求判決如第1項至第3項。
四、本判決本於被告認諾所為之判決，應依民事訴訟法第389條
    第1項第1款依職權為假執行之宣告。
五、據上論結，本件原告之訴為有理由，依民事訴訟法第78條、
    第389第1項第1款，判決如主文。
中　　華　　民　　國　　96　　年　　3 　　月　　14　　日
　　              民事庭法　官　李木貴
以上正本係照原本作成。
對於本件判決如有不服，應於收受送達後20日內向本院提出上訴
書狀，敘述上訴之理由，上訴於臺灣高等法院，並按他造當事人
之人數附具繕本。
中　　華　　民　　國　　96　　年　　3 　　月　　14　　日
                        書記官  林蔚菁
